【裁判字號】    93,易,1308
【裁判日期】    950131
【裁判案由】    恐嚇取財等
【裁判全文】
臺灣板橋地方法院刑事判決              93年度易字第1308號
公  訴  人  臺灣板橋地方法院檢察署檢察官
被      告  辰○○
            巳○○
上列被告因恐嚇取財等案件，經檢察官提起公訴（93年度偵字第
7422、11510 號），及移送併辦（94年度偵字第13823 號），本
院判決如下：
    主  文
辰○○、巳○○共同連續意圖為自己不法之所有，以恐嚇使人將
本人之物交付，辰○○處有期徒刑壹年、巳○○處有期徒刑壹年
捌月。扣案如附表三編號一至十二所示之物，及未扣案如附表一
編號一、三、五至七所示之存摺，均沒收。
    事  實
一、午○○（另行通緝）、戌○○、卯○○、庚○○、子○○、
    己○○、丑○○、寅○○、酉○○（以上另以簡式審判程序
    審結）、辰○○、巳○○（於民國90年間因竊盜案件，經臺
    灣高等法院於91年9 月10日以91年度上易字第2190號判處有
    期徒刑8 月確定，於93年12月5 日縮刑期滿執行完畢，於本
    件不構成累犯）結夥三人以上，共同意圖為自己不法之所有
    ，並基於恐嚇取財及竊盜之概括犯意聯絡，擬以「擄鴿勒贖
    」之方式牟利，謀議既定，乃由庚○○於93年3 月起承租臺
    北縣新莊市○○路252 之2 號處所作為藏放竊得賽鴿之場所
    ，戌○○並於93年3 月某日，在臺北縣三重市某處，提供所
    有如附表一編號1 所示之金融機構帳戶存摺、金融卡予午○
    ○，作為日後要求鴿主匯款使用之帳戶。午○○另行取得戊
    ○○、乙○○（另以簡式審判程序審結）及張俊斌（現另案
    於本院審理中）、吳珮婷（業經臺灣板橋地方法院檢察署以
    94年度偵緝字第964 號不起訴處分）、蘇裕隆（退由檢察官
    另為適法之處理）等人提供如附表一編號2 至12所示之金融
    機構帳戶存摺、金融卡，作為鴿主匯款使用之帳戶。戌○○
    、卯○○、庚○○、子○○、辰○○、己○○、丑○○、寅
    ○○、酉○○、巳○○等人聽從午○○之指示分工，推由子
    ○○勘查鴿子飛行路線，及林口山區地形，寅○○搬運架設
    捕鴿網所用之竹子，子○○、庚○○、巳○○前往臺北縣林
    口山區架設捕鴿網，推由庚○○、巳○○、丑○○視察有無
    網到鴿子，並捕抓鴿子，戌○○、辰○○、子○○、丑○○
    、酉○○等人則在現場從事把風工作，並由卯○○、己○○
    、丑○○負責開車接送人上山及載運鴿子，於附表二所示時
    間，連續竊取如附表二所示林仕和、林宗達、王思印、湯秉
    民、詹益明、李春生等人（下稱林仕和等人）所有飛行經過
    該處之賽鴿（詳細被害人及竊取鴿子之時間、地點、數量如
    附表二所示），之後由卯○○負責餵養鴿子及抄寫賽鴿腳環
    上之編號及鴿主之行動電話，並由卯○○、庚○○、己○○
    、寅○○、酉○○等人透過賽鴿腳環上之電話與林仕和等人
    聯繫，要求林仕和等人匯款一定之金額至戌○○、戊○○、
    何建彬及張俊斌等人提供之前開帳戶、及吳珮婷、蘇裕隆之
    前開帳戶內，否則後果自行負責，以此加害他人財產之事連
    續恫嚇林仕和等人，致使林仕和等人因擔心無法取回賽鴿而
    匯款至指定帳戶（詳細匯款之金額、時間及帳戶如附表二所
    示）。己○○、寅○○、酉○○等人依午○○指示前往金融
    機構提款，若鴿主已依指示匯款則將竊得之賽鴿釋放，如鴿
    主未匯款者，則將賽鴿腳環號邊剪掉，使該賽鴿無法參加比
    賽，所得之款項均交由午○○，再由午○○依每人工作之情
    形給予每日新臺幣（下同）數千元不等之報酬。嗣於93年4
    月13日，在臺北縣新莊市○○路252 之2 號為警查獲，並扣
    得如附表三編號1 至10、12所示午○○及己○○所有，供犯
    本案犯罪所用之物，之後寅○○並帶同警方前往捕鴿地點查
    獲如附表三編號11所示午○○所有，供捕鴿所用之網子1 個
    （扣案如附表三編號13至42所示之物與本案無涉，扣案附表
    三編號60、61之物，非午○○所有之物，又扣案如附表三編
    號43至59所示之鴿子，業已發還被害人）。
二、案經臺北縣政府警察局移請臺灣板橋地方法院檢察署檢察官
    偵查起訴。
    理  由
一、按被告以外之人於審判外之陳述，雖不符前4 條之規定，而
    經當事人於審判程序同意作為證據，法院審酌該言詞陳述或
    書面陳述作成時之情況，認為適當者，亦得為證據。當事人
    或辯護人於法院調查證據時，知有第159 條第1 項不得為證
    據之情形，而未於言詞辯論終結前聲明異議者，視為有前項
    之同意。刑事訴訟法第159 條之5 第2 項定有明文。本案被
    告辰○○、巳○○於本案言詞辯論終結前，並未爭執被告以
    外之人（包括證人午○○、戌○○、卯○○、庚○○、子○
    ○、辰○○《就證明被告巳○○的部分》、己○○、丑○○
    、寅○○、酉○○，及戊○○、乙○○於警詢之陳述，證人
    即如附表五林仕和等被害人於警詢時之指訴）於審判外之言
    詞陳述，及書面陳述（包括贓物認領保管單、匯款單、照片
    ）無證據能力，揆諸上開規定，應視為被告辰○○、巳○○
    已同意上開各該傳聞證據得作為證據，而本院審酌上開各該
    證據均非違法取得之證據，依法自有證據能力，合先敘明。
二、雖訊據被告辰○○、巳○○均矢口否認有恐嚇取財及結夥三
    人竊盜情事，被告辰○○辯稱：伊有去林口山區1 次，但因
    腳受傷並未上山，且伊不知他們上山區作何事云云；被告巳
    ○○於本院94年1 月12日準備程序時坦承上揭犯行（見本院
    94 年1月12日準備程序筆錄第10頁），嗣於94年12月21日本
    院行準備程序時翻稱：伊因腳受傷無法工作，而先前伊有賽
    鴿之經驗，卯○○乃找伊幫忙選種鴿，伊去查獲地點2 次，
    並有睡1 晚，但並未得任何好處，且伊從未至林口山上云云
    。經查：
(一)、本件乃以午○○為首，擬以「擄鴿勒贖」之方式牟利，分工
    方式乃由庚○○於93年3 月起承租臺北縣新莊市○○路252
    之2 號處所作為藏放竊得賽鴿之場所，戌○○提供所有如附
    表一編號1 所示之金融機構帳戶存摺、金融卡予午○○，作
    為日後要求鴿主匯款使用之帳戶，推由子○○勘查鴿子飛行
    路線，及林口山區地形，寅○○搬運架設捕鴿網所用之竹子
    ，子○○、庚○○、巳○○前往臺北縣林口山區架設捕鴿網
    ，並由庚○○、巳○○、丑○○視察有無網到鴿子，並捕抓
    鴿子，戌○○、辰○○、子○○、丑○○、酉○○等人則在
    現場從事把風工作，而由卯○○、己○○、丑○○負責開車
    接送人上山及載運鴿子，之後由卯○○負責餵養鴿子及抄寫
    賽鴿腳環上之編號及鴿主之行動電話，並由卯○○、庚○○
    、己○○、寅○○、酉○○等人透過賽鴿腳環上之電話與被
    害人林仕和等人聯繫，要求林仕和等人匯款一定之金額至戌
    ○○等人之前開帳戶內（戊○○、乙○○亦有交付予午○○
    如附表一編號2 至5 之帳戶，作為鴿主匯款使用之帳戶），
    己○○、寅○○、酉○○等人依午○○指示前往金融機構提
    款，若鴿主已依指示匯款則將竊得之賽鴿釋放，如鴿主未匯
    款者，則將賽鴿腳環號邊剪掉，使該賽鴿無法參加比賽，所
    得之款項均交由午○○，再由午○○依每人工作之情形給予
    每日數千元不等之報酬等情，業據共同被告即證人戌○○、
    卯○○、庚○○、子○○、己○○、丑○○、寅○○、酉○
    ○，及同案被告即證人戊○○、乙○○於警訊時均證述上情
    無訛（卷宗及頁數詳如附表四所示），核與在逃共同被告即
    證人午○○於警詢時證述之情節相符（見93年度偵字第7422
    號偵查卷卷一第11至13頁），另有附表二所示被害人即證人
    林仕全等人及證人申○○、甲○○、梁盛賢、林己妹於警訊
    時指述鴿子遭竊及遭人以電話恐嚇取財，且均依指示匯款至
    前開人頭帳戶等情（被害人林仕全等人及證人申○○等筆錄
    ，詳如附表五所示），並有被害人所提出之國內匯款執據、
    贓物認領保管單及照片等附卷可參（卷宗及頁數詳如附表五
    所示）。此外，有如附表三編號1 至12所示，共同被告午○
    ○及己○○所有供犯本案犯罪所用之物，及編號43至59之被
    害人之鴿子（業經發還被害人）可資佐證。
(二)、第查，被告巳○○於警詢時供稱：卯○○是伊雲林的朋友，
    前天打電話說，午○○說要到山上去捕鴿久缺人手，伊答應
    要來，另辰○○是伊弟弟，是他載伊到查獲現場的，都是卯
    ○○幫伊跟午○○接洽安排，伊還不知道工錢如何計算等語
    （見93年度偵字第7422號偵查卷一第55、56頁），核與共同
    被告即證人午○○於警詢稱：「．．辰○○與巳○○是兄弟
    ，是卯○○帶來介紹認識的，卯○○與辰○○、巳○○亦在
    台北縣八里、林口山區擄鴿交給我，我以新台幣1 千元代價
    收購，再打電話予被害人收取2 千元。本件由我提議邀庚○
    ○、己○○、卯○○、寅○○一起共同作案，．．擄鴿的人
    只有現役軍人戊○○、吳瑛傑、乙○○沒去，其餘在現場被
    查獲之12個人都有去，．．若匯款到人頭帳戶後我會指定己
    ○○提款，得到贖金後我會論工計賞每天3 千元左右給每一
    個人。我被警方查獲時，正在三樓與巳○○、卯○○照顧看
    管鴿子」等語相符，（見同上偵查卷一第12、13頁），又共
    同被告即證人寅○○於警詢時證稱：午○○及庚○○為竊盜
    鴿子、恐嚇取財被害人主謀，警方所查獲的15人，伊確定為
    午○○及庚○○擄鴿勒贖集團之涉案人，每人多有參予竊盜
    及恐嚇取財無誤，只是工作項目不一定等語（同上偵查卷一
    第47頁）。另共同被告即證人戌○○於警詢時亦證稱：卯○
    ○、巳○○兩人負責架網擄鴿，伊與酉○○負責把風工作，
    吳瑛傑、戊○○、何建彬3 人提供身分證開立帳戶作為人頭
    使用，午○○是負責集團之經濟來源等語（同上偵查卷一第
    44頁）。而共同被告即證人子○○於警詢時亦證稱：伊是每
    天早上6 時許，至新莊市○○路252 號之2 找巳○○，再由
    卯○○分配工作，卯○○開車載伊及巳○○至山區架網處，
    將伊及巳○○放下車後就開車走，由巳○○至架網處查看有
    無網到鴿子，伊則在下車處把風等巳○○下山後，等卯○○
    接回去，伊是93年4 月9 、10、12有到過山區3 次，是和卯
    ○○和巳○○一起去的，巳○○當時只告知伊在山下留意有
    無陌生人，等他下山後等人過來載回去等語（同上偵查卷一
    第25頁）。是依上開證人所陳，顯與被告巳○○所辯不相符
    合，是被告巳○○抗辯，已難遽信。
(三)、況共同被告即證人辰○○於警詢時亦證稱：「我都是搭乘卯
    ○○的車子到林口山區，車內有我與哥哥巳○○等三人，因
    為林口山區我不熟，竊鴿拖網的詳細地點我不知道，每次均
    由我哥哥巳○○直接進入山區，我與卯○○就在車上等巳○
    ○工作完畢後載他下山。我被警方查獲當日5 時許與卯○○
    、巳○○、子○○共4 人一車到林口山區竊鴿，直到9 時40
    分許回到被查獲現場休息。」等語（見同上偵查卷一第28、
    29頁），證人辰○○與被告巳○○係兄弟關係，應無設詞誣
    攀之理。參以被告辰○○於本院審理時亦自承曾到過林口山
    區，但因腳傷未上山，又倘若被告辰○○未參與犯行，該擄
    鴿成員焉有可能讓無共同犯意聯絡之被告辰○○一起在行竊
    鴿子之現場，而增加曝露犯行之危險性，是被告辰○○辯稱
    ：有到林口山區，但不知其他人在作何事云云，顯不符常情
    ，無足採信。
(四)、再者，被告巳○○於本院審理時陳稱：伊在查獲地點有看過
    30 至40 隻鴿子，看過2 次，大部分都是2 年以上之鴿子，
    鴿子上有腳環，且有看到他們集團的人有去領錢，樓上樓下
    跑來跑去，少年有拿卡去領錢，有人打電話叫人匯款領鴿子
    等語（見本院95年1 月10日審理筆錄第12頁），然查位於臺
    北縣新莊市○○路252 號之2 之住處，為本案以午○○為主
    謀之擄鴿勒贖集團成員放置所竊得賽鴿之場所，現場亦放置
    有如附表三所示之擄鴿聯絡簿、帳冊、人頭帳戶等物品，倘
    若被告巳○○未參與恐嚇取財及竊盜犯行，午○○等擄鴿勒
    贖成員，焉有可能讓無共同犯意聯絡之被告巳○○在上開處
    所留宿過夜，並將辛苦竊得之鴿子讓被告巳○○觀看，而徒
    增曝露犯行之危險性；參以被告巳○○既自承在查獲地點有
    聽到人在打電話叫人匯款領鴿子，以被告巳○○有賽鴿之經
    驗，其竟留宿上開處所，進而甘冒遭誤認係自己犯罪之風險
    ？而其僅係單純在旁觀看，並無參與，孰能置信？
(五)、綜上，本案事證明確，被告辰○○、巳○○2 人犯行洵堪認
    定，均應予依法論科。
三、核被告辰○○、巳○○2 人所為，其中被害人有匯款者（如
    附表二編號1 至10、12、14至19、21、26、29、30、33至58
    ），係犯刑法第346 條第1 項之恐嚇取財既遂，其中被害人
    未匯款者（如附表二編號11、13、20、22至25、27、28、31
    、32），係犯同法第346 條第3 項、第1 項之恐嚇取財未遂
    罪，及其二人竊取他人鴿子，係犯同法第321 條第1 項第4
    款之結夥三人以上之加重竊盜罪。被告辰○○、巳○○與同
    案被告戌○○、卯○○、庚○○、子○○、己○○、丑○○
    、寅○○、酉○○及在逃之午○○間，基於犯意聯絡，合謀
    互推分擔實施竊盜、恐嚇取財（包括恐嚇取財既遂、未遂）
    之行為，相互補充共享而完成犯罪，皆為共同正犯，均應對
    犯罪之全部事實負責（最高法院64年臺上字第2613號判例參
    照）。又被告2 人就附表二所示先後多次恐嚇取財既遂及未
    遂、結夥三人以上竊盜行為，時間均各自緊接，觸犯構成要
    件各相同之罪，顯均係基於概括犯意反覆為之，應依刑法第
    56條連續犯之規定，分以一恐嚇取財既遂及結夥三人以上竊
    盜罪論，並均加重其刑；另被告2 人結夥三人以上竊盜之目
    的在實施恐嚇取財，所犯之恐嚇取財罪及結夥三人以上竊盜
    罪間，有方法結果之牽連關係，應從一重之恐嚇取財罪處斷
    。至於公訴人未就被告二人如附表二編號15至19及33至58部
    分之犯行起訴（其中編號19、33至48部分，業經檢察官移送
    併辦），然因與已起訴之論罪部分，有連續犯及牽連犯之裁
    判上一罪關係，均為起訴效力所及，本院自應併予審判。再
    公訴人起訴被告2 人恐嚇取財之被害人匯款之金額，有如附
    表二編號3 、6 所示未洽情形，均應更正如附表二「匯款情
    形及金額」欄所示，附此敘明。爰審酌被告2 人犯罪手段、
    次數、所得款項、所生危害、參與之程度，及犯後均否認犯
    行飾詞狡辯之態度，並渠等犯罪之動機、目的及智識程度等
    一切情狀，分別量處如主文所示之刑，以示懲儆。
四、扣案如附表三編號1 至12所示之物品，係在逃共犯午○○及
    共犯己○○所有，供本案犯罪所用之物，應依刑法第38條第
    1 項第2 款之規定宣告沒收之。而附表一編號1 、3 、5 至
    7 所示之帳戶存摺，亦為共犯午○○所有，供本案犯罪所用
    之物，惟未據扣案，既無證據顯示業已滅失，爰一併宣告沒
    收。至附表三編號15、16、20、22、23、30、32、35、36、
    39所示之存摺、金融卡、信用卡等物，雖係共犯午○○、戌
    ○○、子○○、己○○、及證人戊○○、乙○○所有之物，
    及案外人吳瑛傑（業經臺灣板橋地方法院檢察署檢察官以93
    年度偵字第7422號為不起訴處分）所有之物，惟無任何被害
    人之匯款紀錄，及編號13、1 7 、19、24、25、28、29、31
    、33、34、37、38、40、41之行動電話手機，雖為共犯午○
    ○、子○○、己○○、卯○○、寅○○、酉○○、丑○○、
    證人戊○○、乙○○、及被告巳○○所有，惟均無證據顯示
    有作為恐嚇取財所用之物，上開扣案物既無證據顯示為本案
    犯罪所用之物，爰均不予諭知沒收。又如附表三編號14、18
    、21、42所示之現金，共犯子○○、卯○○供稱均非恐嚇取
    財所得之物（見本院94年11月2 日審理筆錄第4 、5 頁），
    既無證據顯示為本案犯罪所得之物，亦不宣告沒收。至如附
    表三編號26、27所示之監視器及監視螢幕器，共犯庚○○供
    稱為其所有非供犯罪所用之物，係因先前檳榔攤被竊始安裝
    等語（見本院94年11月2 日審理筆錄第6 頁），既無證據顯
    示為供本案犯罪所用之物，亦不諭知沒收。而附表三編號60
    所示吳珮婷之存摺及金融卡，雖有附表二編號19、33至48所
    示之被害人匯款情形，惟吳珮婷陳稱係於93年1 、2 月間發
    現遺失（見94年度偵緝字第964 號偵查卷第20頁），因無證
    據顯示係共犯午○○所有之物，爰不宣告沒收。至附表三編
    號61所示蘇裕隆之存摺及金融卡，雖亦有附表二編號49至58
    所示之被害人匯款情形，惟蘇裕隆是否有涉及本案犯罪事實
    ，此部分退由檢察官另為適法之處理（詳如理由六），既無
    證據顯示係午○○所有之物，且上開證物為蘇裕隆案件之重
    要證物，爰亦不宣告沒收。
五、而本件扣案如附表三編號61所示之蘇裕隆郵局存摺，雖有如
    附表六所示之人，匯款1 千至3 千元不等之小額現金至上開
    蘇裕隆之帳戶，共計有53筆匯款資料，雖有匯款單可憑，惟
    其中有部分經警察依匯款單據資料上所留之電話通知到警局
    說明，惟並無到警局作相關筆錄，又有小部分則因匯款單內
    未留任何電話及通訊地址而無法通知到警局作筆錄，此外復
    無證據顯示上開附表六所示之人渠等有鴿子遭竊或遭人以電
    話恐嚇取財，而有依指示匯款至上開蘇裕隆所有之前開人頭
    帳戶之情形，是此部分爰不列入上開被告竊盜及恐嚇取財之
    犯行，附此敘明。
六、至扣案如附表三編號61所示之蘇裕隆郵局存摺，因有被害人
    指述渠等鴿子遭竊及遭人以電話恐嚇取財，且有依指示匯款
    至上開蘇裕隆所有之前開人頭帳戶（如附表二編號49至58）
    ，且有如附表六所示之人，匯款1 千至3 千元不等之小額現
    金至上開蘇裕隆之帳戶，共計有53筆匯款資料，有匯款單可
    憑，是蘇裕隆是否有涉及本案犯罪事實，此部分應退由檢察
    官另為適法之處理。
據上論斷，應依刑事訴訟法第299 條第1 項前段，刑法第28條、
第56條、第321 條第1 項第4 款、第346 條第1 項、第55 條 、
第38條第1 項第2 款，罰金罰鍰提高標準條例第1 條前段，判決
如主文。
本案經檢察官張慶林到庭執行職務。
中    華    民    國    95    年    1     月    31    日
                  刑事第十二庭  審判長法  官  高玉舜
                                      法  官  陳靜茹
                                      法  官  吳幸娥
以上正本證明與原本無異
如不服本判決應於送達後10日內向本院提出上訴狀
                                      書記官  洪惠玲
中    華    民    國    95    年    2     月    6     日
附表一：被害人匯款之帳戶
┌──┬───┬─────────┬──────────┐
│編號│戶  名│  金  融  機  構  │     帳     號      │
├──┼───┼─────────┼──────────┤
│ 1  │戌○○│中國信託商業銀行（│000000000000號（此帳│
│    │      │下稱中國信託銀行）│戶未經扣案）        │
│    │      │重陽分行          │                    │
├──┼───┼─────────┼──────────┤
│ 2  │戊○○│台新國際商業銀行（│0000-00-0000000-0 號│
│    │      │下稱台新銀行）新莊│（即附表三編號10- │
│    │      │分行              │）                  │
│    │      │                  │                    │
├──┼───┼─────────┼──────────┤
│ 3  │同上  │遠東國際商業銀行（│00000000000000號（此│
│    │      │下稱遠東銀行）台北│帳戶未經扣案，僅扣得│
│    │      │新莊分行          │此帳戶之金融卡，即附│
│    │      │                  │表三編號10-）     │
├──┼───┼─────────┼──────────┤
│ 4  │乙○○│合作金庫銀行（下稱│0000000000000號     │
│    │      │合作金庫）北三重分│（即附表三編號9 ）  │
│    │      │行                │                    │
├──┼───┼─────────┼──────────┤
│ 5  │同上  │誠泰商業銀行（下稱│000000000000號（此帳│
│    │      │誠泰銀行）北三重分│戶未經扣案）        │
│    │      │行                │                    │
├──┼───┼─────────┼──────────┤
│ 6  │張俊斌│誠泰銀行北三重分行│000000000000號（此帳│
│    │      │                  │戶未經扣案，僅扣得此│
│    │      │                  │帳戶之金融卡，即附表│
│    │      │                  │三編號1）           │
├──┼───┼─────────┼──────────┤
│ 7  │同上  │彰化商業銀行      │00000000000-0 號（此│
│    │      │                  │帳戶未經扣案）      │
├──┼───┼─────────┼──────────┤
│ 8  │同上  │陽信商業銀行（下稱│0000-000000-0 號    │
│    │      │陽信銀行）三重分行│（即附表三編號2-）│
│    │      │                  │                    │
├──┼───┼─────────┼──────────┤
│ 9  │同上  │玉山商業銀行（下稱│0000000000000號     │
│    │      │玉山銀行）三重分行│（即附表三編號2-）│
│    │      │                  │                    │
├──┼───┼─────────┼──────────┤
│ 10 │同上  │台北國際商業銀行（│000-00-00000-0-00號 │
│    │      │下稱台北國際商銀）│（即附表三編號2-）│
│    │      │北三重分行        │                    │
├──┼───┼─────────┼──────────┤
│ 11 │吳珮婷│郵政存簿儲金簿新莊│局號：000000-0      │
│    │      │13支郵局          │帳號：000000-0      │
│    │      │                  │（即附表三編號60）  │
├──┼───┼─────────┼──────────┤
│ 12 │蘇裕隆│郵政存簿儲金五股郵│局號：000000-0      │
│    │      │局                │帳號：000000-0      │
│    │      │                  │（即附表三編號61）  │
└──┴───┴─────────┴──────────┘
附表二：被害人鴿子失竊及匯款情形
┌──┬───┬──────┬──────┬──────┐
│編號│被害人│失竊時間、地│ 匯 款 情 形│被害人匯入之│
│    │      │點及鴿子數量│ 及 金 額   │銀行帳戶    │
├──┼───┼──────┼──────┼──────┤
│ 1  │林仕和│93年3 月9 日│93年3 月9 日│戌○○中國信│
│    │      │8 時許在台灣│匯款3650元  │託銀行重陽分│
│    │      │北部淡水地區│            │行帳戶      │
│    │      │做飛行訓練時│            │            │
│    │      │2 隻鴿子遭竊│            │            │
├──┼───┼──────┼──────┼──────┤
│ 2  │林宗達│93年3 月11日│93年3 月11日│同上        │
│    │      │8 時許在台灣│匯款1850元至│            │
│    │      │北部淡水地區│            │            │
│    │      │做飛行訓練時│            │            │
│    │      │1隻鴿子遭竊 │            │            │
├──┼───┼──────┼──────┼──────┤
│ 3  │王思印│93年3 月16日│93年3 月16日│張俊斌玉山銀│
│    │      │6 時許在台灣│匯款2158元（│行三重分行帳│
│    │      │北部富貴角地│公訴人誤載為│戶          │
│    │      │區做飛行訓練│2150元）    │            │
│    │      │時1 隻鴿子遭│            │            │
│    │      │竊          │            │            │
├──┼───┼──────┼──────┼──────┤
│ 4  │湯秉民│93年3 月16日│93年3 月16日│同上        │
│    │      │6 時30分許在│匯款2269元  │            │
│    │      │台灣基隆外海│            │            │
│    │      │做飛行訓練時│            │            │
│    │      │1 隻鴿子遭竊│            │            │
│    │      ├──────┼──────┼──────┤
│    │      │93年4 月5 日│93年4 月5 日│張俊斌台北國│
│    │      │6 時30分許在│匯款2209元  │際商銀北三重│
│    │      │台灣基隆外海│            │分行帳戶    │
│    │      │做飛行訓練時│            │            │
│    │      │1 隻鴿子遭竊│            │            │
├──┼───┼──────┼──────┼──────┤
│ 5  │詹益明│93年3 月11日│93年3 月11日│戌○○中國信│
│    │      │6 時30分許在│匯款1848元  │託銀行重陽分│
│    │      │台灣北部富貴│            │行帳戶      │
│    │      │角地區做飛行│            │            │
│    │      │訓練時1 隻鴿│            │            │
│    │      │子遭竊      │            │            │
│    │      ├──────┼──────┼──────┤
│    │      │93年3 月17日│93年3 月17日│乙○○合作金│
│    │      │6 時30分許在│匯款4026元  │庫北三重分行│
│    │      │基隆外海地區│            │帳戶        │
│    │      │做飛行訓練時│            │            │
│    │      │2 隻鴿子遭竊│            │            │
├──┼───┼──────┼──────┼──────┤
│ 6  │李春生│93年3 月16日│93年3 月16日│張俊斌彰化銀│
│    │      │8 時許在台灣│匯款2043元（│行帳戶      │
│    │      │北部金山地區│公訴人誤載為│            │
│    │      │做飛行訓練時│2443元）    │            │
│    │      │1隻鴿子遭竊 │            │            │
│    │      ├──────┼──────┼──────┤
│    │      │93年3 月17日│93年3 月17日│乙○○合作金│
│    │      │7 時30分許在│12：56：54匯│庫北三重分行│
│    │      │台灣北部金山│款1856元至何│帳戶        │
│    │      │地區做飛行訓│            │            │
│    │      │練時1 隻鴿子│            │            │
│    │      │遭竊        │            │            │
├──┼───┼──────┼──────┼──────┤
│ 7  │劉代達│93年3 月17日│93年3 月17日│同上        │
│    │      │6 時30分許在│匯款2041元  │            │
│    │      │台灣基隆地區│            │            │
│    │      │做飛行訓練時│            │            │
│    │      │1 隻鴿子遭竊│            │            │
├──┼───┼──────┼──────┼──────┤
│ 8  │羅煥榮│93年3 月17日│93年3 月17日│同上        │
│    │      │6 時30分許在│13時許匯款20│            │
│    │      │台灣北部出海│15元        │            │
│    │      │15公里地區做│            │            │
│    │      │飛行訓練時1 │            │            │
│    │      │隻鴿子遭竊  │            │            │
├──┼───┼──────┼──────┼──────┤
│ 9  │賴添富│93年3 月17日│93年3 月17日│張俊斌陽信銀│
│    │      │6 時30分許在│匯款2345元  │行三重分行帳│
│    │      │台灣北部基隆│            │戶          │
│    │      │地區做飛行訓│            │            │
│    │      │練時1 隻鴿子│            │            │
│    │      │遭竊        │            │            │
├──┼───┼──────┼──────┼──────┤
│ 10 │陳榮森│93年3 月29日│93年3 月29日│乙○○誠泰銀│
│    │      │6 時30分許在│匯款4050元  │行北三重分行│
│    │      │台灣北部出海│            │帳戶        │
│    │      │70公里地區做│            │            │
│    │      │飛行訓練時2 │            │            │
│    │      │隻鴿子遭竊  │            │            │
├──┼───┼──────┼──────┼──────┤
│ 11 │陳耀東│93年4 月10日│無          │            │
│    │      │6 時30分許，│            │            │
│    │      │其遭竊地點不│            │            │
│    │      │詳，1 隻鴿子│            │            │
│    │      │遭竊        │            │            │
├──┼───┼──────┼──────┼──────┤
│ 12 │楊易隆│93年4 月11日│93年4 月12日│戊○○遠東銀│
│    │      │8 時許在台北│匯款3033元  │行台北新莊分│
│    │      │縣北海岸石門│            │行帳戶      │
│    │      │地區做飛行訓│            │            │
│    │      │練時1 隻鴿子│            │            │
│    │      │遭竊        │            │            │
├──┼───┼──────┼──────┼──────┤
│ 13 │黃見添│93年4 月11日│無          │            │
│    │      │10時許在桃園│            │            │
│    │      │縣永安漁港做│            │            │
│    │      │飛行訓練時1 │            │            │
│    │      │隻鴿子遭竊  │            │            │
├──┼───┼──────┼──────┼──────┤
│ 14 │曾長偉│93年4 月12日│93年4 月12日│戊○○遠東銀│
│    │      │8 時許在台北│11：36匯款30│行台北新莊分│
│    │      │縣淡水鎮三芝│94元        │行          │
│    │      │鄉做飛行訓練│            │            │
│    │      │時1 隻鴿子遭│            │            │
│    │      │竊          │            │            │
├──┼───┼──────┼──────┼──────┤
│ 15 │呂松雄│93年3 月17日│匯款2006元  │張俊斌玉山銀│
│    │（未經│7 時許在宜蘭│            │行三重分行帳│
│    │公訴人│地區做飛行訓│            │戶          │
│    │起訴或│練時1 隻鴿子│            │            │
│    │併辦）│遭竊        │            │            │
├──┼───┼──────┼──────┼──────┤
│ 16 │吳振東│93年4 月10日│93年4 月12日│張俊斌誠泰銀│
│    │（未經│6 時30分許在│匯款2588元  │行北三重分行│
│    │公訴人│台灣基隆外海│            │帳戶        │
│    │起訴或│做飛行訓練時│            │            │
│    │併辦）│1隻鴿子遭竊 │            │            │
├──┼───┼──────┼──────┼──────┤
│ 17 │吳傳賜│93年3 月17日│93年3 月17日│乙○○合作金│
│    │（未經│6 時許在台灣│匯款4060元  │庫北三重分行│
│    │公訴人│北海岸50公里│            │帳戶        │
│    │起訴或│地區做飛行訓│            │            │
│    │併辦）│練時2 隻鴿子│            │            │
│    │      │遭竊        │            │            │
├──┼───┼──────┼──────┼──────┤
│ 18 │吳加如│93年3 月11日│93年3 月11日│戌○○中國信│
│    │（未經│8 時許在台灣│匯款1818元  │託銀行重陽分│
│    │公訴人│北部八里地區│            │行帳戶      │
│    │起訴或│做飛行訓練時│            │            │
│    │併辦）│1隻鴿子遭竊 │            │            │
├──┼───┼──────┼──────┼──────┤
│ 19 │陳榮華│93年3 月11日│93年3 月11日│吳珮婷新莊郵│
│    │（公訴│6 時30分在台│13：30：08匯│局帳戶      │
│    │人已聲│灣北海岸富貴│款2020元    │            │
│    │請併辦│角地區作飛行│            │            │
│    │）    │訓練1 隻鴿子│            │            │
│    │      │遭竊        │            │            │
├──┼───┼──────┼──────┼──────┤
│ 20 │鄭和南│93年4 月10日│無          │            │
│    │（由鄭│6 時30分許在│            │            │
│    │慶章代│金山進行海上│            │            │
│    │做筆錄│飛行訓練時1 │            │            │
│    │）    │隻鴿子遭竊  │            │            │
├──┼───┼──────┼──────┼──────┤
│ 21 │癸○○│93年4 月10日│93年4 月12日│戊○○遠東銀│
│    │      │8 時許在淡水│匯款4046元  │行台北新莊分│
│    │      │漁港進行陸上│            │行帳戶      │
│    │      │飛行訓練時2 │            │            │
│    │      │隻鴿子遭竊  │            │            │
├──┼───┼──────┼──────┼──────┤
│ 22 │劉界雄│93年4 月10日│無          │            │
│    │（由江│6 時30分許在│            │            │
│    │豐霖代│金山進行海上│            │            │
│    │做筆錄│飛行訓練時1 │            │            │
│    │）    │隻鴿子遭竊  │            │            │
├──┼───┼──────┼──────┼──────┤
│ 23 │梁南光│93年4 月11日│無          │            │
│    │（由梁│9 時許在富貴│            │            │
│    │盛賢代│角進行海上訓│            │            │
│    │做筆錄│練時1 隻鴿子│            │            │
│    │）    │遭竊        │            │            │
├──┼───┼──────┼──────┼──────┤
│ 24 │徐永皇│93年4 月13日│無          │            │
│    │      │7 時許在八里│            │            │
│    │      │進行陸上飛行│            │            │
│    │      │訓練時4 隻鴿│            │            │
│    │      │子遭竊      │            │            │
├──┼───┼──────┼──────┼──────┤
│ 25 │馮永和│93年4 月10日│無          │            │
│    │      │10時許在金山│            │            │
│    │      │進行陸上飛行│            │            │
│    │      │訓練時1 隻鴿│            │            │
│    │      │子遭竊      │            │            │
├──┼───┼──────┼──────┼──────┤
│ 26 │卜顯榮│93年4 月10日│匯款2022元、│乙○○合作金│
│    │      │6 時30分許在│2103元      │庫北三重分行│
│    │      │金山進行海上│            │及張俊斌（公│
│    │      │飛行訓練時2 │            │訴人漏未記載│
│    │      │隻鴿子遭竊  │            │）誠泰銀行北│
│    │      │            │            │三重分行帳戶│
├──┼───┼──────┼──────┼──────┤
│ 27 │陳計宏│93年4 月10日│無          │            │
│    │      │6 時30分許在│            │            │
│    │      │金山進行海上│            │            │
│    │      │飛行訓練時1 │            │            │
│    │      │隻鴿子遭竊  │            │            │
├──┼───┼──────┼──────┼──────┤
│ 28 │羅君毅│93年4 月10日│無          │            │
│    │      │8 時許在金山│            │            │
│    │      │進行海上飛行│            │            │
│    │      │訓練時1 隻鴿│            │            │
│    │      │子遭竊      │            │            │
├──┼───┼──────┼──────┼──────┤
│ 29 │余大明│93年4 月12日│93年4 月12日│戊○○台新銀│
│    │      │9 時40分許在│匯款4050元  │行新莊分行帳│
│    │      │富貴角進行海│            │戶          │
│    │      │上飛行訓練時│            │            │
│    │      │1 隻鴿子遭竊│            │            │
├──┼───┼──────┼──────┼──────┤
│ 30 │林振明│93年4 月12日│匯款3071元  │戊○○遠東銀│
│    │      │6 時許在台北│            │行台北新莊分│
│    │      │縣富基漁港附│            │行帳戶      │
│    │      │近做飛行訓練│            │            │
│    │      │時1 隻鴿子遭│            │            │
│    │      │竊          │            │            │
├──┼───┼──────┼──────┼──────┤
│ 31 │高志瑋│93年4 月12早│無          │            │
│    │      │上在龍洞進行│            │            │
│    │      │陸上飛行訓練│            │            │
│    │      │時1 隻鴿子遭│            │            │
│    │      │竊          │            │            │
├──┼───┼──────┼──────┼──────┤
│ 32 │藍文龍│93年4 月13日│無          │            │
│    │      │7 時許在八里│            │            │
│    │      │進行海上飛行│            │            │
│    │      │訓練時7 隻鴿│            │            │
│    │      │子遭竊      │            │            │
├──┼───┼──────┼──────┼──────┤
│ 33 │鍾選隆│93年3 月11日│93年3 月11日│吳珮婷新莊郵│
│    │（公訴│6 時30分許在│14：17：31匯│局帳戶      │
│    │人已聲│台灣基隆港地│款2025元    │            │
│    │請併案│區做飛行訓練│            │            │
│    │）    │1 隻鴿子遭竊│            │            │
├──┼───┼──────┼──────┼──────┤
│ 34 │呂芳忠│93年3 月11日│93年3 月11日│同上        │
│    │（公訴│7 時許在北台│13：05：07匯│            │
│    │人已聲│灣石門地區做│款1716元    │            │
│    │請併案│飛行訓練1 隻│            │            │
│    │）    │鴿子遭竊    │            │            │
├──┼───┼──────┼──────┼──────┤
│ 35 │江文周│93年3 月11日│93年3 月11日│同上        │
│    │（公訴│7 時許在北台│13：08：24匯│            │
│    │人已聲│灣基隆砲台地│款1605元    │            │
│    │請併案│區做飛行訓練│            │            │
│    │）    │1隻鴿子遭竊 │            │            │
├──┼───┼──────┼──────┼──────┤
│ 36 │曾宏達│93年3 月11日│93年3 月11日│同上        │
│    │（公訴│7 時許在北台│16：11：32匯│            │
│    │人已聲│灣基隆地區做│款2020元    │            │
│    │請併案│飛行訓練1 隻│            │            │
│    │）    │鴿子遭竊    │            │            │
├──┼───┼──────┼──────┼──────┤
│ 37 │陳荐洋│93年3 月12日│93年3 月12日│同上        │
│    │（公訴│7 時許在北台│14：59：09匯│            │
│    │人已聲│灣竹圍地區做│款2097元    │            │
│    │請併案│飛行訓練1 隻│            │            │
│    │）    │鴿子遭竊    │            │            │
├──┼───┼──────┼──────┼──────┤
│ 38 │林加旺│93年3 月16日│93年3 月16日│同上        │
│    │（公訴│6 時30分許在│14：37：40匯│            │
│    │人已聲│苗栗縣後龍地│款1545元    │            │
│    │請併案│區做飛行訓練│            │            │
│    │）    │1 隻鴿子遭竊│            │            │
├──┼───┼──────┼──────┼──────┤
│ 39 │彭翊綾│93年3 月16日│93年3 月16日│同上        │
│    │（公訴│7 時許在北台│15：03：49匯│            │
│    │人已聲│灣八里地區做│款1825元    │            │
│    │請併案│飛行訓練1 隻│            │            │
│    │）    │鴿子遭竊    │            │            │
├──┼───┼──────┼──────┼──────┤
│ 40 │彭德雙│93年3 月18日│93年3 月18日│同上        │
│    │（公訴│7 時許在北台│14：37：27匯│            │
│    │人已聲│灣金山地區做│款1516元    │            │
│    │請併案│飛行訓練1 隻│            │            │
│    │）    │鴿子遭竊    │            │            │
├──┼───┼──────┼──────┼──────┤
│ 41 │卓鄉祥│93年3 月10日│93年3 月10日│同上        │
│    │（公訴│6 時許在北台│14：21：48匯│            │
│    │人已聲│灣石門地區做│款4031元    │            │
│    │請併案│飛行訓練2 隻│            │            │
│    │）    │鴿子遭竊    │            │            │
├──┼───┼──────┼──────┼──────┤
│ 42 │呂學能│93年3 月10日│93年3 月10日│同上        │
│    │（公訴│7 時許在基隆│14：58：05匯│            │
│    │人已聲│砲台地區做飛│款1659元    │            │
│    │請併案│行訓練1 隻鴿│            │            │
│    │）    │子遭竊      │            │            │
├──┼───┼──────┼──────┼──────┤
│ 43 │陳國鎮│93年3 月11日│93年3 月11日│同上        │
│    │（公訴│6 時30分許在│12：23：48匯│            │
│    │人已聲│桃園竹圍海邊│款2275元    │            │
│    │請併案│地區做飛行訓│            │            │
│    │）    │練1 隻鴿子遭│            │            │
│    │      │竊          │            │            │
├──┼───┼──────┼──────┼──────┤
│ 44 │蔡錫揚│93年3 月11日│93年3 月11日│同上        │
│    │（公訴│9 時30分許在│12：58：15匯│            │
│    │人已聲│北台灣富貴角│款1877元    │            │
│    │請併案│地區做飛行訓│            │            │
│    │）    │練1 隻鴿子遭│            │            │
│    │      │竊          │            │            │
├──┼───┼──────┼──────┼──────┤
│ 45 │余玉庭│93年3 月11日│93年3 月11日│同上        │
│    │（公訴│6 時30分許在│12：57：35匯│            │
│    │人已聲│北台灣石門地│款1633元    │            │
│    │請併案│區做飛行訓練│            │            │
│    │）    │1隻鴿子遭竊 │            │            │
├──┼───┼──────┼──────┼──────┤
│ 46 │林清益│93年3 月11日│93年3 月12日│同上        │
│    │（公訴│6 時30分許在│13：11：39匯│            │
│    │人已聲│基隆砲台地區│款2077元    │            │
│    │請併案│做飛行訓練1 │            │            │
│    │）    │隻鴿子遭竊  │            │            │
├──┼───┼──────┼──────┼──────┤
│ 47 │邱明煥│93年3 月18日│93年3 月18日│同上        │
│    │（公訴│6 時許在北台│09：00：30匯│            │
│    │人已聲│灣基隆砲台做│款2019元    │            │
│    │請併案│飛行訓練1 隻│            │            │
│    │）    │鴿子遭竊    │            │            │
├──┼───┼──────┼──────┼──────┤
│ 48 │陳添丁│93年3 月19日│93年3 月19日│同上        │
│    │（公訴│7 時許在北台│10：26：01匯│            │
│    │人已聲│灣富貴角地區│款1885      │            │
│    │請併案│做飛行訓練1 │            │            │
│    │）    │隻鴿子遭竊  │            │            │
├──┼───┼──────┼──────┼──────┤
│ 49 │葉明彰│93年4 月7 日│93年4 月8 日│蘇裕隆五股郵│
│    │（由陳│於不詳地點做│10：19：39匯│局帳戶      │
│    │雪美去│飛行訓練1 隻│款2067元    │            │
│    │匯款）│鴿子遭竊    │            │            │
│    │（未經│            │            │            │
│    │公訴人│            │            │            │
│    │起訴或│            │            │            │
│    │併辦）│            │            │            │
├──┼───┼──────┼──────┼──────┤
│ 50 │丁○  │93年4 月6 日│93年4 月7 日│同上        │
│    │（未經│於不詳地點做│12：36：42匯│            │
│    │公訴人│飛行訓練1 隻│款2197元    │            │
│    │起訴或│鴿子遭竊    │            │            │
│    │併辦）│            │            │            │
├──┼───┼──────┼──────┼──────┤
│ 51 │汪連玉│93年4 月7 日│93年4 月7 日│同上        │
│    │子（未│於不詳地點做│12：41：58匯│            │
│    │經公訴│飛行訓練1 隻│款1267元（陳│            │
│    │人起訴│鴿子遭竊    │報書誤載為12│            │
│    │或併辦│            │69）        │            │
│    │）    │            │            │            │
├──┼───┼──────┼──────┼──────┤
│ 52 │丙○○│93年4 月7 日│93年4 月8 日│同上        │
│    │（未經│於不詳地點做│09：33：23匯│            │
│    │公訴人│飛行訓練1 隻│款2050元    │            │
│    │起訴或│鴿子遭竊    │            │            │
│    │併辦）│            │            │            │
├──┼───┼──────┼──────┼──────┤
│ 53 │未○○│93年4 月11日│93年4 月12日│同上        │
│    │（未經│於不詳地點做│08：11：26匯│            │
│    │公訴人│飛行訓練2 隻│款5029元    │            │
│    │起訴或│鴿子遭竊    │            │            │
│    │併辦）│            │            │            │
├──┼───┼──────┼──────┼──────┤
│ 54 │辛○○│93年4 月7 日│93年4 月7 日│同上        │
│    │（未經│於不詳地點做│08：10：02匯│            │
│    │公訴人│飛行訓練1 隻│款1808元    │            │
│    │起訴或│鴿子遭竊    │            │            │
│    │併辦）│            │            │            │
├──┼───┼──────┼──────┼──────┤
│ 55 │壬○○│93年4 月6 日│93年4 月7 日│同上        │
│    │（未經│於不詳地點做│08：51：16匯│            │
│    │公訴人│飛行訓練，鴿│款2283元    │            │
│    │起訴或│子數量不詳遭│            │            │
│    │併辦）│竊          │            │            │
├──┼───┼──────┼──────┼──────┤
│ 56 │彭維雄│93年4 月6 日│93年4 月7 日│同上        │
│    │（由其│於不詳地點做│08：19：25匯│            │
│    │妻林己│飛行訓練1 隻│款1800元    │            │
│    │妹匯款│鴿子遭竊    │            │            │
│    │及代做│            │            │            │
│    │筆錄）│            │            │            │
│    │（未經│            │            │            │
│    │公訴人│            │            │            │
│    │起訴或│            │            │            │
│    │併辦）│            │            │            │
├──┼───┼──────┼──────┼──────┤
│ 57 │楊奇珍│93年4 月6 日│93年4 月7 日│同上        │
│    │（未經│於不詳地點做│10：56：03匯│            │
│    │公訴人│飛行訓練1 隻│款2009元    │            │
│    │起訴或│鴿子遭竊    │            │            │
│    │併辦）│            │            │            │
├──┼───┼──────┼──────┼──────┤
│ 58 │李火明│93年4 月6 日│93年4 月7 日│同上        │
│    │（由其│於不詳地點做│08：09：09匯│            │
│    │妻嚴玉│飛行訓練1 隻│款1518元    │            │
│    │葉匯款│鴿子遭竊    │            │            │
│    │）（未│            │            │            │
│    │經公訴│            │            │            │
│    │人起訴│            │            │            │
│    │或併辦│            │            │            │
│    │）    │            │            │            │
└──┴───┴──────┴──────┴──────┘
附表三：扣案物品
┌──┬────┬───────────┬───┬───┐
│編號│物品名稱│    內         容     │數量  │持有人│
│    │        │                      │      │  或  │
│    │        │                      │      │所有人│
├──┼────┼───────────┼───┼───┤
│ 1  │金融卡  │誠泰銀行卡號：        │1 張  │午○○│
│    │        │000000000000          │      │      │
├──┼──┬─┼───────────┼───┼───┤
│ 2  │存摺││陽信銀行存摺：0000-000│3 本及│同上  │
│    │及金│  │867-2 （戶名：張俊斌）│2 張  │      │
│    │融卡│  │及金融卡              │      │      │
│    │    ├─┼───────────┤      │      │
│    │    ││玉山銀行存摺：0000-000│      │      │
│    │    │  │-071497 （戶名：張俊斌│      │      │
│    │    │  │）                    │      │      │
│    │    ├─┼───────────┤      │      │
│    │    ││台北國際商銀存摺：560-│      │      │
│    │    │  │00-00000-0-00 （戶名：│      │      │
│    │    │  │張俊斌）及金融卡（公訴│      │      │
│    │    │  │人漏載金融卡部分）    │      │      │
├──┼──┴─┼───────────┼───┼───┤
│ 3  │鴿子付錢│                      │37張  │同上  │
│    │之放行單│                      │      │      │
├──┼────┼───────────┼───┼───┤
│ 4  │帳冊聯絡│                      │2 本  │同上  │
│    │簿      │                      │      │      │
├──┼────┼───────────┼───┼───┤
│ 5  │擄鴿聯絡│                      │1 本  │同上  │
│    │簿      │                      │      │      │
├──┼────┼───────────┼───┼───┤
│ 6  │手套    │                      │1 袋  │同上  │
├──┼────┼───────────┼───┼───┤
│ 7  │開山刀、│                      │2 支  │同上  │
│    │鏈刀    │                      │      │      │
├──┼────┼───────────┼───┼───┤
│ 8  │賽鴿網  │                      │7 個  │同上  │
├──┼────┼───────────┼───┼───┤
│ 9  │存摺及金│合作金庫銀行存摺：0992│1 本及│同上  │
│    │融卡    │000000000 （戶名：何健│1 張  │      │
│    │        │彬）及金融卡          │      │      │                      │      │      │
├──┼──┬─┼───────────┼───┼───┤
│ 10 │存摺││台新銀行存摺：2005-10-│1 本及│同上  │
│    │及金│  │0000000-0 （戶名：周哲│1 張  │      │
│    │融卡│  │宇）及金融卡          │      │      │                                        │      │      │                      │      │      │
│    │    │  │                      │      │      │                                        │      │      │                      │      │      │
│    ├──┼─┼───────────┼───┼───┤                                        │      │      │                      │      │      │
│    │金融││遠東國際商業銀行卡號：│1 張  │同上  │                                        │      │      │                      │      │      │
│    │卡  │  │000-000-0000000-0     │      │      │                                        │      │      │                      │      │      │
├──┼──┴─┼───────────┼───┼───┤
│ 11 │山區取回│                      │1 件  │同上  │
│    │之捕鴿用│                      │      │      │
│    │之網    │                      │      │      │
├──┼────┼───────────┼───┼───┤
│ 12 │行動電話│門號：0000000000      │1 支  │己○○│
│    │        │序號：000000000000000 │      │      │                                        │      │      │
├──┼────┼───────────┼───┼───┤
│ 13 │行動電話│門號：0000000000      │1 支  │卯○○│
│    │        │序號：000000000000000 │      │      │
├──┼────┼───────────┼───┼───┤
│ 14 │新台幣（│35000元               │      │同上  │                  │    │        │                      │      │      │                                        │      │      │
│    │以下同）│                      │      │      │                  │    │        │                      │      │      │                                        │      │      │
├──┼────┼───────────┼───┼───┤
│ 15 │金融卡  │玉山銀行卡號：        │5 張  │午○○│
│    │        │00-000000-000         │      │      │
│    │        ├───────────┤      │      │
│    │        │郵政儲金金融卡卡號：  │      │      │
│    │        │00000000000000        │      │      │
│    │        ├───────────┤      │      │
│    │        │玉山銀行卡號：        │      │      │
│    │        │00-000000-000         │      │      │
│    │        ├───────────┤      │      │
│    │        │台北一信卡號：        │      │      │
│    │        │0000-00-000000-0      │      │      │
│    │        ├───────────┤      │      │
│    │        │玉山銀行卡號：        │      │      │
│    │        │00-000000-000         │      │      │
├──┼────┼───────────┼───┼───┤
│ 16 │存摺及金│上海商業儲蓄銀行存摺：│1 本及│同上  │
│    │融卡    │00000000000000（戶名：│1 張  │      │
│    │        │蘇裕隆）及金融卡      │      │      │
├──┼────┼───────────┼───┼───┤
│ 17 │行動電話│門號：0000000000      │1 支  │同上  │
│    │        │序號：000000000000000 │      │      │
├──┼────┼───────────┼───┼───┤
│ 18 │新台幣  │76000元               │      │同上  │
├──┼────┼───────────┼───┼───┤
│ 19 │行動電話│門號：0000000000      │1 支  │子○○│
│    │        │序號：000000000000000 │      │      │
├──┼────┼───────────┼───┼───┤
│ 20 │金融卡  │郵政儲金金融卡卡號：  │1 張  │同上  │
│    │        │0000000 0000000       │      │      │
├──┼────┼───────────┼───┼───┤
│ 21 │新台幣  │27000 元              │      │同上  │
├──┼────┼───────────┼───┼───┤
│ 22 │存摺及金│台新銀行存摺：047-10-1│1 本及│己○○│
│    │融卡    │00000-0-00（戶名：周慶│1 張  │      │
│    │        │星）及金融卡（公訴人漏│      │      │
│    │        │載金融卡部分）        │      │      │
├──┼────┼───────────┼───┼───┤
│ 23 │信用卡  │慶豐銀行信用卡卡號：54│1 張  │同上  │
│    │        │00 0000 0000 0000     │      │      │
├──┼────┼───────────┼───┼───┤
│ 24 │行動電話│門號：0000000000      │1 支  │同上  │
│    │        │序號：000000-00-000000│      │      │
│    │        │-8                    │      │      │
├──┼────┼───────────┼───┼───┤
│ 25 │行動電話│門號：0000000000      │1 支  │庚○○│
│    │        │序號：000000000000000 │      │      │
├──┼────┼───────────┼───┼───┤
│ 26 │監視器  │                      │3 個  │同上  │
├──┼────┼───────────┼───┼───┤
│ 27 │監視器螢│                      │3 台  │同上  │
│    │幕      │                      │      │      │
├──┼────┼───────────┼───┼───┤
│ 28 │行動電話│門號：0000000000      │2 支  │丑○○│
│    │        │序號：00000000000000  │      │      │
│    │        ├───────────┤      │      │
│    │        │門號：0000000000      │      │      │
│    │        │序號：000000000000000 │      │      │
├──┼────┼───────────┼───┼───┤
│ 29 │行動電話│門號：0000000000      │2 支  │黃宗賢│
│    │        │序號：000000000000000 │      │      │
│    │        ├───────────┤      │      │
│    │        │無門號                │      │      │
│    │        │序號：000000000000000 │      │      │ ?
├──┼────┼───────────┼───┼───┤
│ 30 │存摺及金│合作金庫銀行存摺：0992│4 本及│戌○○│
│    │融卡    │000000000 （戶名：蕭閔│3 張  │      │
│    │        │藝）及金融卡          │      │      │
│    │        ├───────────┤      │      │
│    │        │彰化銀行存摺：00000000│      │      │
│    │        │833-300 （戶名：戌○○│      │      │
│    │        │）及金融卡            │      │      │
│    │        ├───────────┤      │      │
│    │        │誠泰銀行存摺：310-50-0│      │      │
│    │        │14625-9 （戶名：戌○○│      │      │
│    │        │）及金融卡            │      │      │
│    │        ├───────────┤      │      │
│    │        │玉山銀行存摺：0000-000│      │      │
│    │        │-071732 （戶名：戌○○│      │      │
│    │        │）                    │      │      │
├──┼────┼───────────┼───┼───┤
│ 31 │行動電話│門號：0000000000      │1 支  │同上  │
│    │        │序號：000000000000000 │      │      │
├──┼────┼───────────┼───┼───┤
│ 32 │存摺及金│彰化銀行大同分行存摺：│2 本及│吳瑛傑│
│    │融卡    │00000000 000-000（戶名│2 張  │      │
│    │        │：吳瑛傑）及金融卡    │      │      │
│    │        ├───────────┤      │      │
│    │        │復華銀行士林分行存摺：│      │      │
│    │        │0000-00-00000-0-0 （戶│      │      │
│    │        │名：吳瑛傑）及金融卡  │      │      │
├──┼────┼───────────┼───┼───┤
│ 33 │行動電話│門號、序號不詳        │1 支  │同上  │
│    │        │                      │      │      │
├──┼────┼───────────┼───┼───┤
│ 34 │行動電話│門號：0000000000      │1 支  │寅○○│
│    │        │序號：00000000000000  │      │      │
├──┼────┼───────────┼───┼───┤
│ 35 │存摺及金│台北國際商銀存摺：320-│3 本及│戊○○│
│    │融卡    │00-00000-0-00 （戶名：│3 張  │      │
│    │        │戊○○）及金融卡      │      │      │
│    │        ├───────────┤      │      │
│    │        │中國信託銀行存摺：8205│      │      │
│    │        │00000000 （公訴人漏載 │      │      │
│    │        │存摺部分）（戶名：周哲│      │      │
│    │        │宇）及金融卡          │      │      │
│    │        ├───────────┤      │      │
│    │        │玉山銀行存摺：0000-000│      │      │
│    │        │-063244 （戶名：戊○○│      │      │
│    │        │）及金融卡            │      │      │
├──┼────┼───────────┼───┼───┤
│ 36 │信用卡  │中國信託信用卡卡號：44│1 張  │同上  │
│    │        │00000000000000        │      │      │
├──┼────┼───────────┼───┼───┤
│ 37 │行動電話│門號：0000000000      │1 支  │同上  │
│    │        │序號：0000000000000000│      │      │
│    │        │0                     │      │      │
├──┼────┼───────────┼───┼───┤
│ 38 │行動電話│無門號                │3 支  │酉○○│
│    │        │序號：000000000000000 │      │      │
│    │        │      000000000000000 │      │      │
│    │        │      000000000000000 │      │      │
├──┼────┼───────────┼───┼───┤
│ 39 │存摺    │玉山銀行存摺：0000-000│1 本  │何建彬│
│    │        │-071771 （戶名：何建彬│      │      │
│    │        │）                    │      │      │
├──┼────┼───────────┼───┼───┤
│ 40 │行動電話│門號：0000000000      │2 支  │同上  │
│    │        │序號：0000000000000000│      │      │
│    │        │      0               │      │      │
│    │        ├───────────┤      │      │
│    │        │門號：0000000000      │      │      │
│    │        │序號：000000000       │      │      │
├──┼────┼───────────┼───┼───┤
│ 41 │行動電話│門號：0000000000      │1 支  │巳○○│
│    │        │序號：000000000000000 │      │      │
├──┼────┼───────────┼───┼───┤
│ 42 │新臺幣  │5000元                │      │同上  │
├──┼────┼───────────┼───┼───┤
│ 43 │鴿子    │腳環編號為107403號    │1 隻  │已發還│
│    │        │                      │      │鄭和南│
├──┼────┼───────────┼───┼───┤
│ 44 │鴿子    │腳環編號為0000000 號、│2 隻  │已發還│
│    │        │395246號              │      │癸○○│
├──┼────┼───────────┼───┼───┤
│ 45 │鴿子    │腳環編號為108361號    │1 隻  │已發還│
│    │        │                      │      │劉界雄│
├──┼────┼───────────┼───┼───┤
│ 46 │鴿子    │腳環編號為107381號    │1 隻  │已發還│
│    │        │                      │      │馮永和│
├──┼────┼───────────┼───┼───┤
│ 47 │鴿子    │腳環編號為402603號、  │2 隻  │已發還│
│    │        │402622 號             │      │卜顯榮│
├──┼────┼───────────┼───┼───┤
│ 48 │鴿子    │腳環編號為110289號    │1 隻  │已發還│
│    │        │                      │      │陳計宏│
├──┼────┼───────────┼───┼───┤
│ 49 │鴿子    │腳環編號為099041號    │1 隻  │已發還│
│    │        │                      │      │羅君毅│
├──┼────┼───────────┼───┼───┤
│ 50 │鴿子    │腳環編號為402596號    │1 隻  │已發還│
│    │        │                      │      │梁南光│
├──┼────┼───────────┼───┼───┤
│ 51 │鴿子    │腳環編號為133589號    │1 隻  │已發還│
│    │        │                      │      │陳耀東│
├──┼────┼───────────┼───┼───┤
│ 52 │鴿子    │腳環編號為103488號    │1 隻  │已發還│
│    │        │                      │      │楊易隆│
├──┼────┼───────────┼───┼───┤
│ 53 │鴿子    │腳環編號為016249號    │1 隻  │已發還│
│    │        │                      │      │黃見添│
├──┼────┼───────────┼───┼───┤
│ 54 │鴿子    │腳環編號為099272號    │1 隻  │已發還│
│    │        │                      │      │余大明│
├──┼────┼───────────┼───┼───┤
│ 55 │鴿子    │腳環編號為56791號     │1 隻  │已發還│
│    │        │                      │      │林振明│
├──┼────┼───────────┼───┼───┤
│ 56 │鴿子    │腳環編號為635494號    │1 隻  │已發還│
│    │        │                      │      │曾長偉│
├──┼────┼───────────┼───┼───┤
│ 57 │鴿子    │腳環編號為428695號    │1 隻  │已發還│
│    │        │                      │      │高志瑋│
├──┼────┼───────────┼───┼───┤
│ 58 │鴿子    │腳環編號為407106號、40│4 隻  │已發還│
│    │        │7114號、407118號、4076│      │徐永皇│
│    │        │24號                  │      │      │
├──┼────┼───────────┼───┼───┤
│ 59 │鴿子    │腳環編號為634154號、63│7 隻  │已發還│
│    │        │4159 號 、63 4162 號、│      │藍文龍│
│    │        │634163 號 、634165號、│      │      │
│    │        │634166 號 、634319號  │      │      │
├──┼────┼───────────┼───┼───┤
│ 60 │存簿及金│郵政存簿儲金存摺：244 │1 本及│午○○│
│    │融卡    │000-0000000-0 （戶名：│1 張  │      │
│    │        │吳珮婷）及金融卡（公訴│      │      │
│    │        │人漏載金融卡部分）    │      │      │
├──┼────┼───────────┼───┼───┤
│ 61 │存簿及金│郵政存簿儲金簿：244121│1 本及│同上  │
│    │融卡    │00000000（戶名：蘇裕隆│1 張  │      │
│    │        │）及金融卡（公訴人漏載│      │      │
│    │        │金融卡部分）          │      │      │
└──┴────┴───────────┴───┴───┘
附表四：證人證述
┌──┬───┬────────────────────┐
│編號│證人  │       警           詢                  │
├──┼───┼────────────────────┤
│ 1  │戌○○│93.4.13 警詢筆錄（見93偵7422卷（一）p44-│
│    │證述  │45）                                    │
├──┼───┼────────────────────┤
│ 2  │戊○○│93.4.13 警詢筆錄（見93偵7422卷（一）p64-│
│    │證述  │68）                                    │
├──┼───┼────────────────────┤
│ 3  │乙○○│93.4.13 警詢筆錄（見93偵7422卷（一）p69-│
│    │證述  │71-1）                                  │
├──┼───┼────────────────────┤
│ 4  │卯○○│93.4.13 警詢筆錄（見93偵7422卷（一）p16-│
│    │證述  │18）                                    │
├──┼───┼────────────────────┤
│ 5  │庚○○│93.4.13 警詢筆錄（見93偵7422卷（一）p21 │
│    │證述  │反-23）                                 │
├──┼───┼────────────────────┤
│ 6  │子○○│93.4.13 警詢筆錄（見93偵7422卷（一）p24 │
│    │證述  │反-25）                                 │
├──┼───┼────────────────────┤
│ 7  │己○○│93.4.13 警詢筆錄（見93偵7422卷（一）p33-│
│    │證述  │36）                                    │
├──┼───┼────────────────────┤
│ 8  │丑○○│93.4.13 警詢筆錄（見93偵7422卷（一）p38-│
│    │證述  │39）                                    │
├──┼───┼────────────────────┤
│ 9  │寅○○│93.4.13 警詢筆錄（見93偵7422卷（一）p46-│
│    │證述  │49）                                    │
├──┼───┼────────────────────┤
│ 10 │酉○○│93.4.13 警詢筆錄（見93偵7422卷（一）p50-│
│    │證述  │53）                                    │
└──┴───┴────────────────────┘
附表五：
┌──┬─────┬────┬────┬────┬───┐
│編號│被  害  人│ 筆  錄 │匯 款 單│贓 證 物│照  片│
│    │          │        │        │認 領 單│      │
├──┼─────┼────┼────┼────┼───┤
│ 1  │林仕和    │1 （見93│1 （見93│        │      │
│    │          │核退字第│核退字第│        │      │
│    │          │3730 號 │3730號p7│        │      │
│    │          │偵查卷p7│9）     │        │      │
│    │          │6-78）  │        │        │      │
├──┼─────┼────┼────┼────┼───┤
│ 2  │林宗達    │1 （同上│1 （同上│        │      │
│    │          │偵卷p64-│偵卷p67 │        │      │
│    │          │66）    │）      │        │      │
├──┼─────┼────┼────┼────┼───┤
│ 3  │王思印    │1 （同上│1 （同上│        │      │
│    │          │偵卷p34-│偵卷p37 │        │      │
│    │          │36）    │）      │        │      │
├──┼─────┼────┼────┼────┼───┤
│ 4  │湯秉民    │1 （同上│1 （同上│        │      │
│    │          │偵卷p92-│偵卷p95 │        │      │
│    │          │94）    │）      │        │      │
│    │          ├────┼────┼────┼───┤
│    │          │1 （同上│1 （同上│        │      │
│    │          │偵卷p88-│偵卷p91 │        │      │
│    │          │90）    │）      │        │      │
├──┼─────┼────┼────┼────┼───┤
│ 5  │詹益明    │1 （同上│1 （同上│        │      │
│    │          │偵卷p49-│偵卷p52 │        │      │
│    │          │51）    │）      │        │      │
│    │          ├────┼────┼────┼───┤
│    │          │1 （同上│1 （同上│        │      │
│    │          │偵卷p53-│偵卷p56 │        │      │
│    │          │55）    │）      │        │      │
├──┼─────┼────┼────┼────┼───┤
│ 6  │李春生    │1 （同上│1 （同上│        │      │
│    │          │偵卷p68-│偵卷p71 │        │      │
│    │          │70）    │）      │        │      │
│    │          ├────┼────┼────┼───┤
│    │          │1 （同上│1 （同上│        │      │
│    │          │偵卷p42-│偵卷p45 │        │      │
│    │          │44）    │）      │        │      │
├──┼─────┼────┼────┼────┼───┤
│ 7  │劉代達    │1 （同上│1 （同上│        │      │
│    │          │偵卷p30-│偵卷p33 │        │      │
│    │          │32）    │）      │        │      │
├──┼─────┼────┼────┼────┼───┤
│ 8  │羅煥榮    │1 （同上│無匯款單│        │      │
│    │          │偵卷p46-│        │        │      │
│    │          │48）    │        │        │      │
├──┼─────┼────┼────┼────┼───┤
│ 9  │賴添富    │1 （同上│1 （同上│        │      │
│    │          │偵卷p60-│偵卷p63 │        │      │
│    │          │62）    │）      │        │      │
├──┼─────┼────┼────┼────┼───┤
│ 10 │陳榮森    │1 （同上│1 （同上│        │      │
│    │          │偵卷p96-│偵卷p99 │        │      │
│    │          │98）    │）      │        │      │
├──┼─────┼────┼────┼────┼───┤
│ 11 │陳耀東    │1 （同上│無匯款單│1 （同上│1 （同│
│    │          │偵卷p20-│        │偵卷p23 │上偵卷│
│    │          │22）    │        │）      │p24） │
├──┼─────┼────┼────┼────┼───┤
│ 12 │楊易隆    │1 （同上│1 （同上│1 （同上│1 （同│
│    │          │偵卷p8-1│偵卷p11 │偵卷p12 │上偵卷│
│    │          │0）     │）      │）      │p13） │
├──┼─────┼────┼────┼────┼───┤
│ 13 │黃見添    │1 （同上│無匯款單│1 （同上│1 （同│
│    │          │偵卷p25-│        │偵卷p28 │上偵卷│
│    │          │27）    │        │）      │p29） │
├──┼─────┼────┼────┼────┼───┤
│ 14 │曾長偉    │1 （同上│1 （自動│1 （同上│1 （同│
│    │          │偵卷p14-│櫃員機交│偵卷p18 │上偵卷│
│    │          │16）    │易明細表│）      │p19） │
│    │          │        │）（同上│        │      │
│    │          │        │偵卷p17 │        │      │
├──┼─────┼────┼────┼────┼───┤
│ 15 │呂松雄    │1 （同上│無匯款單│        │      │
│    │          │偵卷p57-│        │        │      │
│    │          │59）    │        │        │      │
├──┼─────┼────┼────┼────┼───┤
│ 16 │吳振東    │1 （同上│1 （同上│        │      │
│    │          │偵卷p72-│偵卷p75 │        │      │
│    │          │74）    │）      │        │      │
├──┼─────┼────┼────┼────┼───┤
│ 17 │吳傳賜    │1 （同上│1 （同上│        │      │
│    │          │偵卷p80-│偵卷 p83│        │      │
│    │          │82）    │）      │        │      │
├──┼─────┼────┼────┼────┼───┤
│ 18 │吳加如    │1 （同上│1 （同上│        │      │
│    │          │偵卷p84-│偵卷p87 │        │      │
│    │          │86）    │）      │        │      │
├──┼─────┼────┼────┼────┼───┤
│ 19 │陳榮華    │1 （同上│1 （同上│        │      │
│    │          │偵卷p38-│偵卷p41 │        │      │
│    │          │40）    │）      │        │      │
├──┼─────┼────┼────┼────┼───┤
│ 20 │鄭和南（由│1 （見93│無匯款單│1 （見93│2 （見│
│    │申○○代做│偵字第74│        │偵字第74│偵字第│
│    │筆錄）    │22號卷（│        │22號卷（│22號卷│
│    │          │一）偵查│        │一）偵查│一）偵│
│    │          │卷p79-81│        │卷p82） │卷p83-│
│    │          │）      │        │        │84）  │
├──┼─────┼────┼────┼────┼───┤
│ 21 │癸○○    │1 （同上│1 （同上│1 （同上│3 （同│
│    │          │偵卷p85-│偵卷p89 │偵卷p88 │上偵卷│
│    │          │87）    │）      │）      │p90-92│
│    │          │        │        │        │）    │
├──┼─────┼────┼────┼────┼───┤
│ 22 │劉界雄（由│1 （同上│無匯款單│1 （同上│2 （同│
│    │甲○○代做│偵卷p93-│        │偵卷p96 │上偵卷│
│    │筆錄）    │95）    │        │）      │p97-98│
│    │          │        │        │        │）    │
├──┼─────┼────┼────┼────┼───┤
│ 23 │梁南光    │1 （同上│無匯款單│1 （同上│2 （同│
│    │          │偵卷p73-│        │偵卷p76 │上偵卷│
│    │          │75）    │        │）      │p77-78│
│    │          │        │        │        │）    │
├──┼─────┼────┼────┼────┼───┤
│ 24 │徐永皇    │1 （同上│無匯款單│1 （同上│5 （同│
│    │          │偵卷p99-│        │偵卷p102│上偵卷│
│    │          │101）   │        │）      │p103-1│
│    │          │        │        │        │07）  │
├──┼─────┼────┼────┼────┼───┤
│ 25 │馮永和    │1 （見93│無匯款單│1 （見93│2 （見│
│    │          │偵字第74│        │偵字第74│93偵字│
│    │          │22號卷（│        │22號卷（│第7422│
│    │          │二）偵查│        │二）偵查│號卷（│
│    │          │卷p83-85│        │卷p86） │二）偵│
│    │          │）      │        │        │查卷p8│
│    │          │        │        │        │7-88）│
├──┼─────┼────┼────┼────┼───┤
│ 26 │卜顯榮    │1 （同上│無匯款單│1 （同上│3 （同│
│    │          │偵卷p89-│        │偵卷p93 │上偵卷│
│    │          │91）    │        │）      │p94-96│
│    │          │        │        │        │）    │
├──┼─────┼────┼────┼────┼───┤
│ 27 │陳計宏    │1 （同上│無匯款單│1 （同上│2 （同│
│    │          │偵卷p97-│        │偵卷p100│上偵卷│
│    │          │99）    │        │）      │p101-1│
│    │          │        │        │        │02）  │
├──┼─────┼────┼────┼────┼───┤
│ 28 │羅君毅    │1 （同上│無匯款單│1 （同上│2 （同│
│    │          │偵卷p115│        │偵卷p118│上偵卷│
│    │          │-117）  │        │）      │p119-1│
│    │          │        │        │        │20）  │
├──┼─────┼────┼────┼────┼───┤
│ 29 │余大明    │1 （同上│1 （同上│1 （同上│2 （同│
│    │          │偵卷p72-│偵卷p75 │偵卷p76 │上偵卷│
│    │          │74）    │）      │）      │p77-78│
│    │          │        │        │        │）    │
├──┼─────┼────┼────┼────┼───┤
│ 30 │林振明    │1 （同上│無匯款單│1 （同上│      │
│    │          │偵卷p79-│        │偵卷p82 │      │
│    │          │81）    │        │）      │      │
├──┼─────┼────┼────┼────┼───┤
│ 31 │高志瑋    │1 （同上│無匯款單│1 （同上│2 （同│
│    │          │偵卷p121│        │偵卷p124│上偵卷│
│    │          │-123）  │        │）      │p125-1│
│    │          │        │        │        │26）  │
├──┼─────┼────┼────┼────┼───┤
│ 32 │藍文龍    │1 （同上│無匯款單│1 （同上│8 （同│
│    │          │偵卷p103│        │偵卷p106│上偵卷│
│    │          │-105）  │        │）      │p107-1│
│    │          │        │        │        │14）  │
├──┼─────┼────┼────┼────┼───┤
│ 33 │鍾選隆    │1 （同上│1 （同上│        │      │
│    │          │偵卷p163│偵卷p166│        │      │
│    │          │-165）  │）      │        │      │
├──┼─────┼────┼────┼────┼───┤
│ 34 │呂芳忠    │1 （同上│1 （同上│        │      │
│    │          │偵卷p167│偵卷p170│        │      │
│    │          │-169）  │）      │        │      │
├──┼─────┼────┼────┼────┼───┤
│ 35 │江文周    │1 （同上│1 （同上│        │      │
│    │          │偵卷p171│偵卷p174│        │      │
│    │          │-173）  │）      │        │      │
├──┼─────┼────┼────┼────┼───┤
│ 36 │曾宏達    │1 （同上│1 （同上│        │      │
│    │          │偵卷p175│偵卷p178│        │      │
│    │          │-177）  │）      │        │      │
├──┼─────┼────┼────┼────┼───┤
│ 37 │陳荐洋    │1 （同上│1 （同上│        │      │
│    │          │偵卷p179│偵卷p182│        │      │
│    │          │-181）  │）      │        │      │
├──┼─────┼────┼────┼────┼───┤
│ 38 │林加旺    │1 （同上│1 （同上│        │      │
│    │          │偵卷p183│偵卷p186│        │      │
│    │          │-185）  │）      │        │      │
├──┼─────┼────┼────┼────┼───┤
│ 39 │彭翊綾    │1 （同上│1 （同上│        │      │
│    │          │偵卷p187│偵卷p190│        │      │
│    │          │-189）  │）      │        │      │
├──┼─────┼────┼────┼────┼───┤
│ 40 │彭德雙    │1 （同上│1 （同上│        │      │
│    │          │偵卷p191│偵卷p194│        │      │
│    │          │-193）  │）      │        │      │
├──┼─────┼────┼────┼────┼───┤
│ 41 │卓鄉祥    │1 （同上│1 （同上│        │      │
│    │          │偵卷p195│偵卷p198│        │      │
│    │          │-197）  │）      │        │      │
├──┼─────┼────┼────┼────┼───┤
│ 42 │呂學能    │1 （同上│1 （同上│        │      │
│    │          │偵卷p202│偵卷p205│        │      │
│    │          │-204）  │）      │        │      │
├──┼─────┼────┼────┼────┼───┤
│ 43 │陳國鎮    │1 （同上│1 （同上│        │      │
│    │          │偵卷p206│偵卷p209│        │      │
│    │          │-208）  │）      │        │      │
├──┼─────┼────┼────┼────┼───┤
│ 44 │蔡錫揚    │1 （同上│1 （同上│        │      │
│    │          │偵卷p210│偵卷p213│        │      │
│    │          │-212）  │）      │        │      │
├──┼─────┼────┼────┼────┼───┤
│ 45 │余玉庭    │1 （同上│1 （同上│        │      │
│    │          │偵卷p214│偵卷p217│        │      │
│    │          │-216）  │）      │        │      │
├──┼─────┼────┼────┼────┼───┤
│ 46 │林清益    │1 （同上│1 （同上│        │      │
│    │          │偵卷p218│偵卷p221│        │      │
│    │          │-220）  │）      │        │      │
├──┼─────┼────┼────┼────┼───┤
│ 47 │邱明煥    │1 （同上│1 （同上│        │      │
│    │          │偵卷p222│偵卷p225│        │      │
│    │          │-224）  │）      │        │      │
├──┼─────┼────┼────┼────┼───┤
│ 48 │陳添丁    │1 （同上│1 （同上│        │      │
│    │          │偵卷p226│偵卷p229│        │      │
│    │          │-228）  │）      │        │      │
├──┼─────┼────┼────┼────┼───┤
│ 49 │葉明彰（由│1 （見本│1 （見本│        │      │
│    │陳美雪去匯│院卷p256│院卷p195│        │      │
│    │款）      │-257）  │）      │        │      │
│    │          │        │        │        │      │
│    │          │        │        │        │      │
├──┼─────┼────┼────┼────┼───┤
│ 50 │丁○      │1 （同上│1 （同上│        │      │
│    │          │卷p258-2│卷p201）│        │      │
│    │          │59）    │        │        │      │
├──┼─────┼────┼────┼────┼───┤
│ 51 │汪連玉子  │1 （同上│1 （同上│        │      │
│    │          │卷p260-2│卷p203）│        │      │
│    │          │61）    │        │        │      │
├──┼─────┼────┼────┼────┼───┤
│ 52 │丙○○    │1 （同上│1 （同上│        │      │
│    │          │卷p262-2│卷p205）│        │      │
│    │          │63）    │        │        │      │
├──┼─────┼────┼────┼────┼───┤
│ 53 │未○○    │1 （同上│1 （同上│        │      │
│    │          │卷p264-2│卷p216）│        │      │
│    │          │65）    │        │        │      │
├──┼─────┼────┼────┼────┼───┤
│ 54 │辛○○    │1 （同上│1 （同上│        │      │
│    │          │卷p266-2│卷p221）│        │      │
│    │          │67）    │        │        │      │
├──┼─────┼────┼────┼────┼───┤
│ 55 │壬○○    │1 （同上│1 （同上│        │      │
│    │          │卷p268-2│卷p225）│        │      │
│    │          │69）    │        │        │      │
├──┼─────┼────┼────┼────┼───┤
│ 56 │彭維雄（由│1 （同上│1 （同上│        │      │
│    │其妻林己妹│卷p270-2│卷p227）│        │      │
│    │匯款及代做│71）    │        │        │      │
│    │筆錄）    │        │        │        │      │
│    │          │        │        │        │      │
│    │          │        │        │        │      │
├──┼─────┼────┼────┼────┼───┤
│ 57 │楊奇珍    │1 （同上│1 （同上│        │      │
│    │          │卷p272-2│卷p249）│        │      │
│    │          │73）    │        │        │      │
├──┼─────┼────┼────┼────┼───┤
│ 58 │李火明（由│1 （同上│1 （同上│        │      │
│    │其妻亥○○│卷p274-2│卷p255）│        │      │
│    │匯款）    │75）    │        │        │      │
│    │          │        │        │        │      │
│    │          │        │        │        │      │
└──┴─────┴────┴────┴────┴───┘
附表六：
┌──┬───┬──────┬──────┬──────┐
│編號│人  名│ 匯 款 情 形│ 匯  款  單 │   備  註   │
├──┼───┼──────┼──────┼──────┤
│ 1  │陳英強│93年4 月10日│1 （本院卷p1│已通知不到場│
│    │      │15：14：15匯│93）        │，故無警詢筆│
│    │      │款3042元至蘇│            │錄。僅有匯款│
│    │      │裕隆五股郵局│            │單為憑。    │
│    │      │帳戶        │            │            │
├──┼───┼──────┼──────┼──────┤
│ 2  │李靜雅│93年4 月9 日│1 （本院卷p1│查無電話，故│
│    │      │11：17：57匯│94）        │無警詢筆錄。│
│    │      │款3020元至蘇│            │僅有匯款單為│
│    │      │裕隆五股郵局│            │憑。        │
│    │      │帳戶        │            │            │
├──┼───┼──────┼──────┼──────┤
│ 3  │黃樂禮│93年4 月7 日│1 （本院卷p1│已通知不到場│
│    │      │09：47：50匯│96）        │，故無警詢筆│
│    │      │款2566至蘇裕│            │錄。僅有匯款│
│    │      │隆五股郵局帳│            │單為憑。    │
│    │      │戶          │            │            │
├──┼───┼──────┼──────┼──────┤
│ 4  │莊雨新│93年4 月10日│1 （本院卷p1│電話不接，故│
│    │      │16：29：14匯│97）        │無警詢筆錄。│
│    │      │款2822元至蘇│            │僅有匯款單為│
│    │      │裕隆五股郵局│            │憑。        │
│    │      │帳戶        │            │            │
├──┼───┼──────┼──────┼──────┤
│ 5  │穩先生│93年4 月7 日│1 （本院卷p1│僅有匯款單為│
│    │      │08：47：52匯│98）        │憑，且匯款單│
│    │      │款2006元（陳│            │內未留電話及│
│    │      │報書誤載為20│            │通訊地址，故│
│    │      │85）至蘇裕隆│            │無法製作警詢│
│    │      │五股郵局帳戶│            │筆錄。      │
├──┼───┼──────┼──────┼──────┤
│ 6  │馬方正│93年4 月7 日│1 （本院卷p1│已通知不到場│
│    │      │11：57：42匯│99）        │，故無警詢筆│
│    │      │款1500元至蘇│            │錄。僅有匯款│
│    │      │裕隆五股郵局│            │單為憑。    │
│    │      │帳戶        │            │            │
├──┼───┼──────┼──────┼──────┤
│ 7  │鍾佳莉│93年4 月7 日│1 （本院卷p2│已通知不到場│
│    │      │13：06：57匯│00）        │，故無警詢筆│
│    │      │款2203元至蘇│            │錄。僅有匯款│
│    │      │裕隆五股郵局│            │單為憑。    │
│    │      │帳戶        │            │            │
├──┼───┼──────┼──────┼──────┤
│ 8  │陳崑盈│93年4 月8 日│1 （本院卷p2│已通知不到場│
│    │      │09：06：59匯│02）        │，故無警詢筆│
│    │      │款2539元至蘇│            │錄。僅有匯款│
│    │      │裕隆五股郵局│            │單為憑。    │
│    │      │帳戶        │            │            │
├──┼───┼──────┼──────┼──────┤
│ 9  │陳耀宗│93年4 月7 日│1 （本院卷p2│已通知不到場│
│    │      │09：44：17匯│04）        │，故無警詢筆│
│    │      │款1800元至蘇│            │錄。僅有匯款│
│    │      │裕隆五股郵局│            │單為憑。    │
│    │      │帳戶        │            │            │
│    │      ├──────┼──────┤            │
│    │      │93年4 月7 日│1 （本院卷p2│            │
│    │      │12：30：36匯│04）        │            │
│    │      │款1501元至蘇│            │            │
│    │      │裕隆五股郵局│            │            │
│    │      │帳戶        │            │            │
├──┼───┼──────┼──────┼──────┤
│ 10 │李明正│93年4 月13日│1 （本院卷p2│已通知不到場│
│    │      │11：02：51匯│06）        │，故無警詢筆│
│    │      │款5094元至蘇│            │錄。僅有匯款│
│    │      │裕隆五股郵局│            │單為憑。    │
│    │      │帳戶        │            │            │
├──┼───┼──────┼──────┼──────┤
│ 11 │洪銘鴻│93年4 月7 日│1 （本院卷p2│已通知不到場│
│    │      │10：03：43匯│07）        │，故無警詢筆│
│    │      │款2000元至蘇│            │錄。僅有匯款│
│    │      │裕隆五股郵局│            │單為憑。    │
│    │      │帳戶        │            │            │
├──┼───┼──────┼──────┼──────┤
│ 12 │莊文雄│93年4 月7 日│1 （本院卷p2│僅有匯款單為│
│    │      │09：03：55匯│08）        │憑，且匯款單│
│    │      │款1849元至蘇│            │內未留電話及│
│    │      │裕隆五股郵局│            │通訊地址，故│
│    │      │帳戶        │            │無法製作警詢│
│    │      │            │            │筆錄。      │
├──┼───┼──────┼──────┼──────┤
│ 13 │林黃偉│93年4 月12日│1 （本院卷p2│已通知不到場│
│    │      │10：00：53匯│09）        │，故無警詢筆│
│    │      │款5500元至蘇│            │錄。僅有匯款│
│    │      │裕隆五股郵局│            │單為憑。    │
│    │      │帳戶        │            │            │
├──┼───┼──────┼──────┼──────┤
│ 14 │楊金睿│93年4 月7 日│1 （本院卷p2│已通知不到場│
│    │（陳報│匯款1503元至│10）        │，故無警詢筆│
│    │書誤載│蘇裕隆五股郵│            │錄。僅有匯款│
│    │為楊金│局帳戶      │            │單為憑。    │
│    │※）  │            │            │            │
├──┼───┼──────┼──────┼──────┤
│ 15 │林正龍│93年4 月12日│1 （本院卷p2│僅有匯款單為│
│    │      │匯款3528元至│11）        │憑，且匯款單│
│    │      │蘇裕隆五股郵│            │內未留電話及│
│    │      │局帳戶      │            │通訊地址，故│
│    │      │            │            │無法製作警詢│
│    │      │            │            │筆錄。      │
├──┼───┼──────┼──────┼──────┤
│ 16 │王伯當│93年4 月7 日│1 （本院卷p2│已通知不到場│
│    │      │15：06：48匯│12）        │，故無警詢筆│
│    │      │款2520元至蘇│            │錄。僅有匯款│
│    │      │裕隆五股郵局│            │單為憑。    │
│    │      │帳戶        │            │            │
├──┼───┼──────┼──────┼──────┤
│ 17 │楊益利│93年4 月12日│1 （本院卷p2│僅有匯款單為│
│    │      │09：10：10匯│13）        │憑，且匯款單│
│    │      │款2054元至蘇│            │內未留電話及│
│    │      │裕隆五股郵局│            │通訊地址，故│
│    │      │帳戶        │            │無法製作警詢│
│    │      │            │            │筆錄。      │
├──┼───┼──────┼──────┼──────┤
│ 18 │黃嘉洲│93年4 月9 日│1 （本院卷p2│已通知不到場│
│    │      │14：29：18匯│14）        │，故無警詢筆│
│    │      │款2500元（陳│            │錄。僅有匯款│
│    │      │報書誤載為25│            │單為憑。    │
│    │      │01元）至蘇裕│            │            │
│    │      │隆五股郵局帳│            │            │
│    │      │戶          │            │            │
├──┼───┼──────┼──────┼──────┤
│ 19 │胡羽瑄│93年4 月12日│1 （本院卷p2│已通知不到場│
│    │（陳報│08：31：52匯│15）        │，故無警詢筆│
│    │書誤載│款2551元至蘇│            │錄。僅有匯款│
│    │為胡羽│裕隆五股郵局│            │單為憑。    │
│    │宣）  │帳戶        │            │            │
├──┼───┼──────┼──────┼──────┤
│ 20 │金忠  │93年4 月12日│1 （本院卷p2│僅有匯款單為│
│    │      │08：50：08匯│17）        │憑，且匯款單│
│    │      │款2056元至蘇│            │內未留電話及│
│    │      │裕隆五股郵局│            │通訊地址，故│
│    │      │帳戶        │            │無法製作警詢│
│    │      │            │            │筆錄。      │
├──┼───┼──────┼──────┼──────┤
│ 21 │張莉玲│93年4 月7 日│1 （本院卷p2│已通知不到場│
│    │（陳報│08：07：42匯│18）        │，故無警詢筆│
│    │書誤載│款1500元至蘇│            │錄。僅有匯款│
│    │為張※│裕隆五股郵局│            │單為憑。    │
│    │玲）  │帳戶        │            │            │
├──┼───┼──────┼──────┼──────┤
│ 22 │廖義崑│93年4 月7 日│1 （本院卷p2│已通知不到場│
│    │      │11：16：04匯│19）        │，故無警詢筆│
│    │      │款2003元至蘇│            │錄。僅有匯款│
│    │      │裕隆五股郵局│            │單為憑。    │
│    │      │帳戶        │            │            │
├──┼───┼──────┼──────┼──────┤
│ 23 │林嘉鎮│93年4 月12日│1 （本院卷p2│已通知不到場│
│    │（陳報│09：28：09匯│20）        │，故無警詢筆│
│    │書誤載│款5024元至蘇│            │錄。僅有匯款│
│    │為朱嘉│裕隆五股郵局│            │單為憑。    │
│    │鎮）  │帳戶        │            │            │
├──┼───┼──────┼──────┼──────┤
│ 24 │許天送│93年4 月6 日│1 （本院卷p2│僅有匯款單為│
│    │      │15：57：52匯│22）        │憑，且匯款單│
│    │      │款2000元（陳│            │內未留電話及│
│    │      │報書誤載為20│            │通訊地址，故│
│    │      │000 元）至蘇│            │無法製作警詢│
│    │      │裕隆五股郵局│            │筆錄。      │
│    │      │帳戶        │            │            │
├──┼───┼──────┼──────┼──────┤
│ 25 │陳先生│93年4 月7 日│1 （本院卷p2│僅有匯款單為│
│    │      │16：10：57匯│23）        │憑，且匯款單│
│    │      │款2001元至蘇│            │內未留電話及│
│    │      │裕隆五股郵局│            │通訊地址，故│
│    │      │帳戶        │            │無法製作警詢│
│    │      │            │            │筆錄。      │
├──┼───┼──────┼──────┼──────┤
│ 26 │陳國勝│93年4 月12日│1 （本院卷p2│僅有匯款單為│
│    │      │09：31：30匯│24）        │憑，且匯款單│
│    │      │款2044元至蘇│            │內未留電話及│
│    │      │裕隆五股郵局│            │通訊地址，故│
│    │      │帳戶        │            │無法製作警詢│
│    │      │            │            │筆錄。      │
├──┼───┼──────┼──────┼──────┤
│ 27 │吳晉昌│93年4 月7 日│1 （本院卷p2│僅有匯款單為│
│    │      │09：56：42匯│26）        │憑，且匯款單│
│    │      │款3050元至蘇│            │內未留電話及│
│    │      │裕隆五股郵局│            │通訊地址，故│
│    │      │帳戶        │            │無法製作警詢│
│    │      │            │            │筆錄。      │
├──┼───┼──────┼──────┼──────┤
│ 28 │溫錦為│93年4 月12日│1 （本院卷p2│已通知不到場│
│    │      │16：37：11匯│28）        │，故無警詢筆│
│    │      │款4000元至蘇│            │錄。僅有匯款│
│    │      │裕隆五股郵局│            │單為憑。    │
│    │      │帳戶        │            │            │
├──┼───┼──────┼──────┼──────┤
│ 29 │林杏琴│93年4 月9 日│1 （本院卷p2│已通知不到場│
│    │      │11：31：11匯│29）        │，故無警詢筆│
│    │      │款2066元至蘇│            │錄。僅有匯款│
│    │      │裕隆五股郵局│            │單為憑。    │
│    │      │帳戶        │            │            │
├──┼───┼──────┼──────┼──────┤
│ 30 │葉微芳│93年4 月12日│1 （本院卷p2│已通知不到場│
│    │      │13：56：51匯│30）        │，故無警詢筆│
│    │      │款6048 元 至│            │錄。僅有匯款│
│    │      │蘇裕隆五股郵│            │單為憑。    │
│    │      │局帳戶      │            │            │
├──┼───┼──────┼──────┼──────┤
│ 31 │林明忠│93年4 月9 日│1 （本院卷p2│已通知不到場│
│    │      │12：52：56匯│31）        │，故無警詢筆│
│    │      │款2096 元 至│            │錄。僅有匯款│
│    │      │蘇裕隆五股郵│            │單為憑。    │
│    │      │局帳戶      │            │            │
├──┼───┼──────┼──────┼──────┤
│ 32 │鄭昭雄│93年4 月9 日│1 （本院卷p2│已通知不到場│
│    │      │11：08：17匯│32）        │，故無警詢筆│
│    │      │款2810 元 至│            │錄。僅有匯款│
│    │      │蘇裕隆五股郵│            │單為憑。    │
│    │      │局帳戶      │            │            │
├──┼───┼──────┼──────┼──────┤
│ 33 │江玉英│93年4 月11日│1 （本院卷p2│已通知不到場│
│    │（陳報│08：36：12匯│33）        │，故無警詢筆│
│    │書誤載│款12000 元至│            │錄。僅有匯款│
│    │為江育│蘇裕隆五股郵│            │單為憑。    │
│    │英）  │局帳戶      │            │            │
├──┼───┼──────┼──────┼──────┤
│ 34 │陳銘財│93年4 月7 日│1 （本院卷p2│已通知不到場│
│    │      │08：42：12匯│34）        │，故無警詢筆│
│    │      │款2505元至蘇│            │錄。僅有匯款│
│    │      │裕隆五股郵局│            │單為憑。    │
│    │      │帳戶        │            │            │
├──┼───┼──────┼──────┼──────┤
│ 35 │徐錦水│93年4 月9 日│1 （本院卷p2│已通知不到場│
│    │      │12：50：22匯│35）        │，故無警詢筆│
│    │      │款2525元至蘇│            │錄。僅有匯款│
│    │      │裕隆五股郵局│            │單為憑。    │
│    │      │帳戶        │            │            │
├──┼───┼──────┼──────┼──────┤
│ 36 │林圓英│93年4 月12日│1 （本院卷p2│已通知不到場│
│    │      │11 ：13 ：15│36）        │，故無警詢筆│
│    │      │款2225元至蘇│            │錄。僅有匯款│
│    │      │裕隆五股郵局│            │單為憑。    │
│    │      │帳戶        │            │            │
├──┼───┼──────┼──────┼──────┤
│ 37 │李燕輝│93年4 月11日│1 （本院卷p2│已通知不到場│
│    │      │08：28：02匯│37）        │，故無警詢筆│
│    │      │款2527元至蘇│            │錄。僅有匯款│
│    │      │裕隆五股郵局│            │單為憑。    │
│    │      │帳戶        │            │            │
├──┼───┼──────┼──────┼──────┤
│ 38 │李仕吉│93年4 月8 日│1 （本院卷p2│已通知不到場│
│    │      │10：46：08匯│38）        │，故無警詢筆│
│    │      │款2033元至蘇│            │錄。僅有匯款│
│    │      │裕隆五股郵局│            │單為憑。    │
│    │      │帳戶        │            │            │
├──┼───┼──────┼──────┼──────┤
│ 39 │許明地│93年4 月9 日│1 （本院卷p2│已通知不到場│
│    │      │11：53：42匯│39）        │，故無警詢筆│
│    │      │款4095元至蘇│            │錄。僅有匯款│
│    │      │裕隆五股郵帳│            │單為憑。    │
│    │      │戶          │            │            │
├──┼───┼──────┼──────┼──────┤
│ 40 │朱耀坤│93年4 月12日│1 （本院卷p2│已通知不到場│
│    │      │09：04：23匯│40）        │，故無警詢筆│
│    │      │款2754元至蘇│            │錄。僅有匯款│
│    │      │裕隆五股郵局│            │單為憑。    │
│    │      │帳戶        │            │            │
├──┼───┼──────┼──────┼──────┤
│ 41 │傅鴻任│93年4 月9 日│1 （本院卷p2│已通知不到場│
│    │      │11：30：36匯│41）        │，故無警詢筆│
│    │      │款2510元至蘇│            │錄。僅有匯款│
│    │      │裕隆五股郵局│            │單為憑。    │
│    │      │帳戶        │            │            │
├──┼───┼──────┼──────┼──────┤
│ 42 │林志瑋│93年4 月9 日│1 （本院卷p2│已通知不到場│
│    │（陳報│11：02：13匯│42）        │，故無警詢筆│
│    │書誤載│款2523元至蘇│            │錄。僅有匯款│
│    │為林志│裕隆五股郵局│            │單為憑。    │
│    │偉）  │帳戶        │            │            │
├──┼───┼──────┼──────┼──────┤
│ 43 │陳明亮│93年4 月12日│1 （本院卷p2│已通知不到場│
│    │      │09：48：15匯│43）        │，故無警詢筆│
│    │      │款2288元至蘇│            │錄。僅有匯款│
│    │      │裕隆五股郵局│            │單為憑。    │
│    │      │帳戶        │            │            │
├──┼───┼──────┼──────┼──────┤
│ 44 │黃天財│93年4 月10日│1 （本院卷p2│已通知不到場│
│    │      │15：50：09匯│44）        │，故無警詢筆│
│    │      │款5080元至蘇│            │錄。僅有匯款│
│    │      │裕隆五股郵局│            │單為憑。    │
│    │      │帳戶        │            │            │
├──┼───┼──────┼──────┼──────┤
│ 45 │劉水清│93年4 月12日│1 （本院卷p2│已通知不到場│
│    │      │08：28：56匯│45）        │，故無警詢筆│
│    │      │款2020元至蘇│            │錄。僅有匯款│
│    │      │裕隆五股郵局│            │單為憑。    │
│    │      │帳戶        │            │            │
├──┼───┼──────┼──────┼──────┤
│ 46 │財安公│93年4 月9 日│1 （本院卷p2│已通知不到場│
│    │司    │12：36：53匯│46）        │，故無警詢筆│
│    │      │款3015元至蘇│            │錄。僅有匯款│
│    │      │裕隆五股郵局│            │單為憑。    │
│    │      │帳戶        │            │            │
├──┼───┼──────┼──────┼──────┤
│ 47 │黃阿鼻│93年4 月9 日│1 （本院卷p2│已通知不到場│
│    │      │14：43：23匯│47）        │，故無警詢筆│
│    │      │款2230元至蘇│            │錄。僅有匯款│
│    │      │裕隆五股郵局│            │單為憑。    │
│    │      │帳戶        │            │            │
├──┼───┼──────┼──────┼──────┤
│ 48 │徐榮欽│93年4 月9 日│1 （本院卷p2│已通知不到場│
│    │      │11：30：18匯│48）        │，故無警詢筆│
│    │      │款3060元至蘇│            │錄。僅有匯款│
│    │      │裕隆五股郵局│            │單為憑。    │
│    │      │帳戶        │            │            │
├──┼───┼──────┼──────┼──────┤
│ 49 │湯明輝│93年4 月7 日│1 （本院卷p2│已通知不到場│
│    │      │匯款2823元至│50）        │，故無警詢筆│
│    │      │蘇裕隆五股郵│            │錄。僅有匯款│
│    │      │局帳戶      │            │單為憑。    │
├──┼───┼──────┼──────┼──────┤
│ 50 │范新泉│93年4 月9 日│1 （本院卷p2│已通知不到場│
│    │      │11：33：27匯│51）        │，故無警詢筆│
│    │      │款2864元至蘇│            │錄。僅有匯款│
│    │      │裕隆五股郵局│            │單為憑。    │
│    │      │帳戶        │            │            │
├──┼───┼──────┼──────┼──────┤
│ 51 │洪文雄│93年4 月7 日│1 （本院卷p2│已通知不到場│
│    │      │12：13：13匯│52）        │，故無警詢筆│
│    │      │款3007元至蘇│            │錄。僅有匯款│
│    │      │裕隆五股郵局│            │單為憑。    │
│    │      │帳戶        │            │            │
│    │      ├──────┼──────┤            │
│    │      │93年4 月8 日│1 （本院卷p2│            │
│    │      │08：54：36匯│53）        │            │
│    │      │款3008元至蘇│            │            │
│    │      │裕隆五股郵局│            │            │
│    │      │帳戶        │            │            │
├──┼───┼──────┼──────┼──────┤
│ 52 │鄧仁宏│93年4 月7 日│1 （本院卷p2│已通知不到場│
│    │      │12：41：02匯│54）        │，故無警詢筆│
│    │      │款2541元至蘇│            │錄。僅有匯款│
│    │      │裕隆五股郵局│            │單為憑。    │
│    │      │帳戶        │            │            │
├──┼───┼──────┼──────┼──────┤
│ 53 │陳永昌│93年4 月7 日│1 （本院卷p2│陳報書漏未記│
│    │      │12：30：36匯│04          │載。        │
│    │      │款1501元至蘇│            │            │
│    │      │裕隆五股郵局│            │            │
│    │      │帳戶        │            │            │
└──┴───┴──────┴──────┴──────┘
附錄本案論罪科刑法條全文：
中華民國刑法第346條
意圖為自己或第 3 人不法之所有，以恐嚇使人將本人或第 3 人
之物交付者，處六月以上五年以下有期徒刑，得併科1000元以下
罰金。
以前項方法得財產上不法之利益，或使第 3 人得之者，亦同。
前二項之未遂犯罰之。
中華民國刑法第321條
犯竊盜罪而有左列情形之一者，處六月以上、五年以下有期徒刑
：
一  於夜間侵入住宅或有人居住之建築物、船艦或隱匿其內而犯
之者。
二  毀越門扇、牆垣或其他安全設備而犯之者。
三  攜帶兇器而犯之者。
四  結夥三人以上而犯之者。
五  乘火災、水災或其他災害之際而犯之者。
六  在車站或埠頭而犯之者。
前項之未遂犯罰之。


司法院資訊處製作；財團法人民間司法改革基金會備份。
